【裁判字號】    99,訴,733
【裁判日期】    991029
【裁判案由】    違反槍砲彈藥刀械管制條例
【裁判全文】
臺灣基隆地方法院刑事判決               99年度訴字第733號
公  訴  人  臺灣基隆地方法院檢察署檢察官
被      告  丙○○
上列被告因違反槍砲彈藥刀械管制條例案件，經檢察官提起公訴
（99年度偵字第3566號），被告於準備程序進行中，就被訴事實
為有罪之陳述，經本院合議庭裁定由受命法官獨任進行簡式審判
程序，判決如下：
    主  文
丙○○未經許可持有子彈，處有期徒刑伍月，如易科罰金，以新
臺幣壹仟元折算壹日，併科罰金新台幣貳萬元，罰金如易服勞役
，以新臺幣壹仟元折算壹日。扣案之未經鑑驗試射之具有殺傷力
之口徑9mm 制式子彈拾玖顆、口徑0.22吋制式子彈肆拾壹顆及非
制式子彈伍顆，均沒收。
    事  實
一、丙○○曾犯有賭博、毒品等前科（不構成累犯）。其於民國
    99年3 月間某日，在其基隆市○○區○○路227 巷19號6 樓
    租屋處樓下之草叢內拾獲來歷不明之內有不具殺傷力之仿造
    口徑9mm衝鋒槍1枝（含滅音管及扳機連動裝置插銷）、不具
    殺傷力之口徑0. 22吋制式子彈3顆及具有殺傷力之口徑9mm
    制式子彈29顆、口徑0. 22吋制式子彈58顆及非制式子彈8顆
    之塑膠袋1只，其明知具有殺傷力之子彈，係槍砲彈藥刀械
    管制條例管制之槍彈，未經許可不得持有，竟仍基於持有子
    彈之犯意，將前開子彈攜回上址租屋處內放置，自斯時起即
    未經許可無故持有前開具殺傷力之子彈95顆。嗣因丙○○為
    毒品調驗人口，經警採集尿液送驗（丙○○所涉施用毒品部
    分，業據本院於99年8月20日以99年度基簡字第1213號判決
    在案），丙○○恐遭警至上址租屋處內搜索毒品，因而查獲
    上揭子彈，遂於99年5月21日2時許，將上揭子彈置於紙箱內
    ，丟棄在上址租屋處後方1樓地面，經同大樓住戶林素珍於
    同日6時許發現後通知社區管理中心，社區管理中心即報警
    處理。丙○○於警員尚未查知上揭子彈為何人持有前，主動
    向警員說明，自首而接受裁判，經警查悉上情。
二、案經基隆市警察局第二分局報告臺灣基隆地方法院檢察署檢
    察官偵查起訴。
    理  由
一、本件被告所犯者非為死刑、無期徒刑、最輕本刑為3 年以上
    有期徒刑之罪或高等法院管轄第一審案件，其於準備程序進
    行中，先就被訴事實為有罪之陳述，經告知其簡式審判程序
    之旨，並聽取公訴人及被告之意見後，本院依刑事訴訟法第
    273 條之1 第1 項之規定，裁定由受命法官獨任進行簡式審
    判程序，且依同法第273 條之2 規定，簡式審判程序之證據
    調查，不受第159 條第1 項、第161 條之2 、第161 條之3
    、第163 條之1 及第164 條至第170 條規定之限制，合先敘
    明。
二、訊據被告丙○○於警詢、偵查及本院審理時均坦承前開犯行
    不諱，並經證人林素珍於警詢、證人即警員乙○○於本院審
    理時證述明確，復有子彈98顆扣案可資佐證，堪認被告之任
    意性自白與事實相符。該扣案之子彈經送鑑定結果，其中29
    顆為口徑9mm 制式子彈，採樣10顆試射，均可擊發，認具殺
    傷力；其中61顆為口徑0.22吋制式子彈，採樣20顆試射，其
    中17顆均可擊發，認具殺傷力，另3 顆無法擊發，認不具殺
    傷力；另8 顆為非制式子彈，由金屬彈殼組合直徑8.6 ±0.
    5mm 金屬彈頭而成，採樣3 顆試射，均可擊發，認具殺傷力
    ，有內政部警政署刑事警察局99年7 月2 日刑鑑字第099006
    9406號鑑定書在卷可按（見偵查卷第22至30頁）。綜上，本
    件事證明確，被告犯行堪以認定，應予依法論科。
三、核被告所為，係犯槍砲彈藥刀械管制條例第12條第4 項之未
    經許可持有子彈罪。被告於99年3 月間某日拾獲扣案之子彈
    ，至其於99年5 月21日2 時許將之丟棄時止，長時間持有子
    彈之行為，具有行為繼續之性質，為繼續犯，應僅論以單純
    一罪。次查，被告於警員尚未查知上揭子彈為何人持有之前
    ，主動向警員說明，自首而接受裁判等情，此經證人即警員
    乙○○於本院審理時證述稱：當初被告透過朋友來找伊，當
    時他朋友跟伊說這件事時，伊並不知道有這件事，後來是問
    其他的同仁才知道有這件事情，他朋友表示被告願意出來說
    明，後來聯絡被告之後，他就來辦公室找伊，並供出整件事
    情的來龍去脈，被告託友人向伊告知此事之前，我們並不知
    道這批槍彈原本係屬何人所持有等語綦詳（見本院卷第20頁
    ），足認被告於訴追機關尚不知何人犯罪前，即向訴追機關
    主動坦承其持有扣案之子彈，並自願接受裁判。又被告雖係
    對於未發覺之罪自首而受裁判，然並未「報繳」其持有之子
    彈，核與槍砲彈藥刀械管制條例第18條第1 項之規定未合，
    自無從適用該條項之規定，然被告在犯罪未發覺之前，向司
    法警察官告知其犯罪，而不逃避接受裁判，即與刑法第62條
    規定自首之條件相符（最高法院90年台上字第652 號判決意
    旨參照），爰依刑法第62條前段規定，減輕其刑。茲審酌被
    告明知未經許可持有子彈係違法行為，竟仍為之，對社會治
    安所生潛在危險非輕，行為殊不可取，惟念其並未持上開子
    彈犯案，且主動向警員自首，犯後坦承犯行，態度尚佳，及
    其犯罪之動機、手段等一切情狀，量處如主文所示之刑，並
    就所處有期徒刑及罰金刑部分分別諭知易科罰金及易服勞役
    之折算標準，以資懲儆。扣案之未經鑑驗試射之口徑9mm 制
    式子彈19顆、口徑0.22吋制式子彈41顆及非制式子彈5 顆，
    均係違禁物，爰均依刑法第38條第1 項第1 款之規定，宣告
    沒收之。又扣案而經鑑驗試射擊發之子彈合計30顆，原具有
    殺傷力，然經擊發後已不具殺傷力，堪認並非槍砲彈藥刀械
    管制條例所管制之子彈，而非屬違禁物，爰均不予宣告沒收
    ，附此敘明。
據上論斷，應依刑事訴訟法第273 條第1 第1 項、第299 條第1
項前段，槍砲彈藥刀械管制條例第12條第4 項，刑法第11條前段
、第62條前段、第41條第1 項前段、第42條第3 項前段、第38條
第1 項第1 款，判決如主文。
本案經檢察官甲○○到庭執行職務。
中    華    民    國    99    年    10    月    29    日
                  刑事第五庭法  官    蔡和憲
以上正本證明與原本無異。
如不服本判決應於收受送達後10日內向本院提出上訴書狀，並應
敘述具體理由；其未敘述上訴理由者，應於上訴期間屆滿後20日
內向本院補提理由書(均須按他造當事人之人數附繕本)「切勿逕
送上級法院」。
中    華    民    國    99    年    10    月    29    日
                             書記官   翁其良
論罪法條：
槍砲彈藥刀械管制條例第12條
未經許可，製造、販賣或運輸子彈者，處 1 年以上 7 年以下有
期徒刑，併科新台幣 500 萬元以下罰金。
未經許可，轉讓、出租或出借子彈者，處 6 月以上 5 年以下有
期徒刑，併科新台幣 300 萬元以下罰金。
意圖供自己或他人犯罪之用，而犯前二項之罪者，處 3 年以上
10 年以下有期徒刑，併科新台幣 700 萬元以下罰金。
未經許可，持有、寄藏或意圖販賣而陳列子彈者，處 5 年以下
有期徒刑，併科新台幣 300 萬元以下罰金。
第 1 項至第 3 項之未遂犯罰之。

司法院資訊處製作；財團法人民間司法改革基金會備份。
